臺灣高雄地方法院刑事判決　　　　　　　94年度訴字第3740號
公　訴　人　臺灣高雄地方法院檢察署檢察官
被　　　告　乙○○
上列被告因違反毒品危害防制條例案件，經檢察官提起公訴（起
訴案號：臺灣高雄地方法院檢察署94年毒偵字第6588號暨聲請併
案審理（移併案號：臺灣屏東地方法院檢察署94年毒偵字第2386
號、94年毒偵字第2622號），嗣因被告就被訴及其併辦全部犯罪
事實均為有罪之陳述，經本院告知簡式審判程序意旨，並聽取公
訴人及被告之意見後，本院合議庭裁定由受命法官獨任依簡式審
判程序審理、判決如下：
    主  文
乙○○連續施用第一級毒品，累犯，處有期徒刑壹年捌月；扣案
海洛因壹小包（含包裝袋，驗後淨重零點零壹公克、空包裝重零
點壹玖公克）沒收銷燬之，注射針筒壹支沒收之。
    事  實
一、乙○○前於民國89年間因施用毒品案件，經臺灣屏東地方法
    院以89年度毒聲字第2265號裁定送觀察、勒戒，認有繼續施
    用毒品之傾向，再以89年度毒聲字第2447號裁定令強制戒治
    ，嗣以91年度毒聲字第6146號裁定停止戒治交付保護管束，
    於90年10月26日管束期滿，經臺灣屏東地方法院檢察署檢察
    官於90年10月29日，以90年度戒毒偵字第360 號不起訴處分
    確定。其又於91年間，因施用毒品案件，經法院裁定令強制
    戒治，並於93年1 月2 日強制戒治期滿執行完畢出監，亦經
    本院91年度訴字第3370號判處有期徒刑1 年2 月確定，於93
    年4 月28日入監，於94年3 月31日縮刑假釋出監，於94年6
    月3 日縮刑期滿未經撤銷假釋，其未執行之刑，以已執行論
    。
二、詎乙○○仍不知戒絕毒癮，明知海洛因業經公告列為毒品危
    害防制條例第2 條第2 項第1 款之第一級毒品，不得非法持
    有、施用，仍未戒除施用毒品之習性，於前開強制戒治執行
    完畢後5 年內，復基於施用第一級毒品海洛因之概括犯意，
    連續於如下時、地、方式，施用第一級毒品海洛因多次：
    (一)自94年4 月15日早上8 時許起至同年7 月22日上午11時許
      止，在屏東縣九如鄉○○村○○路28巷5 之3 號住居等處
      ，將第一級毒品海洛因摻入香菸內，以火點燃而吸煙或將
      第一級毒品海洛因置於注射針筒內，以水稀釋後，注射於
      手臂之方式，施用海洛因多次；嗣於94年7 月22日11時10
      分許，在屏東縣屏東市○○路上，因與友人騎乘機車形跡
      可疑，為警攔檢盤查，依毒品列管人口乙○○同意而採其
      尿液送驗結果，其尿液中均呈現毒品嗎啡之陽性反應，始
      悉上情。
    (二)於94年7 月14日上午11時許，在屏東縣九如鄉○○村○○
      路28巷5 之3 號住居處，將第一級毒品海洛因置於注射針
      筒內，以水稀釋後，注射於手臂之方式，施用第一級毒品
      海洛因1 次；嗣於94年7 月14日11時20分許，在高雄縣美
      濃鎮○○街○○道路，為警臨檢當場查獲，並扣得第一級
      毒品海洛因1 小包（含包裝袋，驗後淨重零點零壹公克、
      空包裝重零點壹玖公克），並依毒品列管人口乙○○同意
      而採其尿液送驗結果，其尿液中均呈現毒品嗎啡之陽性反
      應，始悉上情。
    (三)於94年6 月15日上午11時許起至同年10月17日下午3 時55
      分許止，在屏東縣萬丹鄉○○○路萬泰加油站廁所內、屏
      東縣九如鄉○○村○○路28巷5 之3 號住居處，將海洛因
      摻水置入針筒注射內，並注射於手掌背血管之方式，施用
      第一級毒品海洛因多次；嗣於94年10月17日下午4 時許，
      在屏東縣萬丹鄉○○○路萬泰加油站處，為警臨檢當場查
      獲，並扣得其所有之供注射上開毒品使用之針筒1 支，依
      毒品列管人口乙○○同意而採其尿液送驗結果，其尿液中
      均呈現毒品嗎啡之陽性反應，始悉上情。
三、案經高雄縣政府警察局旗山分局報請臺灣高雄地方法院檢察
    署檢察官偵查起訴暨移請併案審理。
    理  由
壹、程序方面
一、按除被告所犯為死刑、無期徒刑、最輕本刑為三年以上有期
    徒刑之罪或高等法院管轄第一審案件者外，於法院行準備程
    序進行中，被告先就被訴事實為有罪之陳述時，審判長得告
    知被告簡式審判程序之旨，並聽取當事人、代理人、辯護人
    及輔佐人之意見後，裁定進行簡式審判程序；且受命法官行
    準備程序，與法院或審判長有同一之權限；又簡式審判程序
    之證據調查，不受刑事訴訟法第159 條第1 項、第161 條之
    2 、第161 條之3 、第163 條之1 及第164 條至第170 條規
    定之限制，刑事訴訟法第273 條之1 第1 項、第279 條第2
    項前段、第273 條之2 分別定有明文。
二、查本件被告所犯為死刑、無期徒刑、最輕本刑為三年以上有
    期徒刑以外之罪，且非高等法院管轄第一審之案件，其於準
    備程序就前揭被訴事實為有罪之陳述，經受命法官告知簡式
    審判程序之旨，並聽取當事人之意見後，本院認無不得或不
    宜改依簡式審判程序進行之處，爰依刑事訴訟法第273 條之
    1 第1 項、第284 條之1 ，裁定本件由受命法官獨任進行簡
    式審判程序，合先敘明。
貳、實體方面
一、上揭犯罪事實，業據被告乙○○於本院94年11月18日準備程
    序、審判程序時均供承不諱，且被告為警查獲時所採取之尿
    液，經送台灣檢驗科技股份有限公司檢出嗎啡陽性，此有該
    公司94年8 月3 日、同年8 月8 日、同年11月3 日濫用藥物
    尿液檢驗報告共3 紙（同上署94年毒偵字第6588號卷第29頁
    、併案同上署94年毒偵字第2386號卷附警卷第7 頁、併案同
    上署94年毒偵字第2622號卷之94年11月9 日屏檢瑞洪94毒偵
    2622字第23219 號函檢附台灣檢驗科技股份有限公司94年11
    月3 日尿液檢驗報告）、上開94年毒偵字第6588號卷附之扣
    押物品清單、台灣檢驗科技股份有限公司之被告濫用藥物尿
    液檢驗報告，及其警卷內之扣押筆錄、扣押物品目錄表、扣
    押物品收據證明書、真實姓名對照表、扣案海洛因照片2 張
    ；上開併案94年毒偵字第2386號偵卷內之0000000000號警卷
    附之尿液採證編號姓名對照表、台灣檢驗科技股份有限公司
    之被告濫用藥物尿液檢驗報告、被告乙○○所排放之尿液經
    檢測劑測後呈現海洛因毒品反應之照片1 張；上開併案94年
    毒偵字第2622號偵卷附之扣押物品清單、扣案針筒照片1 張
    ，及其0000000000號警卷內之偵查報告、扣押筆錄、扣押物
    品目錄表、毒品初步檢驗報告表、尿液採證編號姓名對照表
    、檢體監管紀錄表、現場及扣案針筒照片6 張，亦有被告尿
    液、注射針筒1 支扣案在卷可佐。另扣案上開第一級毒品海
    洛因1 小包經送驗後，確含有海洛因成分之事實，亦有法務
    部調查局94年9 月30日調科壹字第220021081 號鑑定通知書
    （詳見同上署94年毒偵字第6588號卷第31頁）1 紙在卷可徵
    。是被告上開自白與事實相符，其確有連續施用第一級毒品
    海洛因之犯行無疑。又查被告前於89年間，因施用毒品案件
    ，經臺灣屏東地方法院以89年度毒聲字第2265號裁定送觀察
    、勒戒，認有繼續施用毒品之傾向，再以89年度毒聲字第24
    47號裁定令強制戒治，嗣以91年度毒聲字第6146號裁定停止
    戒治交付保護管束，於90年10月26日管束期滿，經臺灣屏東
    地方法院檢察署檢察官於90年10月29日，以90年度戒毒偵字
    第360 號不起訴處分確定。其又於91年間，因施用毒品案件
    ，經法院裁定令強制戒治，並於93年1 月2 日強制戒治期滿
    執行完畢出監，有臺灣高等法院被告前案紀錄表與臺灣高雄
    地方法院檢察署刑案資料查註紀錄表各1 份在卷可稽，足徵
    被告確於前開強制戒治期滿執行完畢釋放後，5 年內再犯上
    揭毒品危害防制條例之罪而事證明確，其有施用第一級毒品
    海洛因之犯行，洵堪認定。
二、查海洛因係毒品危害防制條例第2 條第2 項第1 款所明定之
    第一級毒品，不得持有、施用。(一)核被告乙○○所為，係犯
    毒品危害防制條例第10條第1 項之施用第一級毒品罪。(二)其
    施用第一級毒品前持有毒品之低度行為，均應分別為施用之
    高度行為所吸收，不另論罪。(三)再被告上開先後連續多次施
    用第一級毒品之犯行，因時間分別緊接，所犯為構成要件相
    同之罪，顯均係基於概括之犯意反覆為之，為連續犯，依刑
    法第56條之規定，應以一罪論，依法加重其刑。(四)按假釋中
    因故意更犯罪，受有期徒刑以上刑之宣告者，撤銷其假釋，
    刑法第78條第1 項定有明文。惟同第2 項規定：「前項犯罪
    ，其起訴及判決確定均在假釋期滿，前者於假釋期滿六月以
    內，仍撤銷其假釋；其判決確定在假釋期滿後者，於確定後
    六月內，撤銷之。」故撤銷假釋，必須再犯之罪，其犯罪、
    起訴均在假釋中始可。如犯罪在假釋中，而起訴及判決確定
    已在假釋期滿後者，即不得撤銷假釋，此有最高法院86 年
    度台非字第42號判決意旨可佐，是本件被告乙○○連續施用
    第一級毒品罪，雖在假釋中犯之，然該罪起訴時間，係在假
    釋期滿後之94年9 月27日，並有上開起訴書、臺灣高等法院
    被告前案紀錄表各1 份在卷可按，職是，依上揭規定及說明
    ，自不得據以撤銷假釋，而被告乙○○前案假釋，既無撤銷
    之原因，依刑法第79條第1 項之規定，其未執行之刑，於假
    釋期滿時，以已執行論。因此，本件被告乙○○於假釋期滿
    後，復犯連續施用第一級毒品罪，乃受有期徒刑執行完畢後
    ，5 年以內再犯有期徒刑以上之罪，自屬累犯，應依刑法第
    47條規定加重其刑，並依刑法第70條規定遞加重之。(五)至於
    公訴人聲請併案審理部分【上開自94年4 月15日早上8 時許
    起至同年7 月22日上午11時許止之併案同上署94年毒偵2386
    號部分；上揭自94年6 月15日上午11時許起至同年10月17日
    下午3 時55分許止之併案同上署94年毒偵2622號部分】與本
    件起訴部分【起訴案號：同上署94年毒偵字第6588號】間，
    二者具有連續犯之裁判上一罪之關係，已如前述，依審判不
    可分原則，本院自屬有權一併審理，併此敘明。
三、玆爰審酌被告於上開強制戒治期滿執行完畢釋放後，仍未能
    徹底戒絕毒品，5 年內再犯本件上開連續施用第一級毒品罪
    ，顯見其自制力不足，無法擺脫毒品，未能徹底戒絕毒品，
    顯見其戒毒之意志不堅，未能體悟施用毒品對自己、家人造
    成之傷害及社會之負擔，是檢察官具體求刑有期徒刑2 年雖
    屬適當，惟念及其施用毒品乃戕害自己之身心健康，犯後已
    全部坦承犯行，且有悔改之心及參酌其施用毒品之動機、時
    間及次數等一切情狀，爰分別量處如主文所示之刑，以期自
    我斷絕毒癮、早日醒悟而不再戕害自己。
四、至於扣案第一級毒品海洛因1 小包（含包裝袋，因海洛因毒
    品附著於包裝上剝離不易，應將包裝之整體視為海洛因毒品
    ，驗後淨重零點零壹公克、空包裝重零點壹玖公克），應依
    毒品危害防制條例第18條第1 項前段規定，不問屬於犯人與
    否，均沒收銷燬之。至於鑑驗耗用之海洛因既已滅失，自無
    庸宣告沒收銷燬，併此敘明。另扣案之注射針筒1 支，係被
    告乙○○所有而供已施用上開毒品犯罪之物，業經被告供明
    在卷，應依刑法第38條第1項第2款規定宣告沒收。
據上論斷，應依刑事訴訟法第273 條之1 第1 項、第284 條之1
、第299 條第1 項前段，毒品危害防制條例第10條第1 項、第18
條第1 項前段，刑法第11條、第56條、第47條、第38條第1 項第
2款 ，判決如主文。
本案經檢察官甲○○到庭執行職務。
中    華    民    國    94    年 　 11    月    25　  日
                  刑事第三庭  法  官  施添寶
中　　華　　民　　國　　94　　年　　11　　月　　25　　日
以上正本證明與原本無異。
如不服本判決，應於收受送達後10日內向本院提出上訴書狀。
　　　　　　　　　　　　　    書記官  陳威志
附錄本案判決論罪科刑法條
毒品危害防制條例第10條
施用第一級毒品者，處六月以上五年以下有期徒刑。
施用第二級毒品者，處三年以下有期徒刑。
